# 现金流量表附表

提问人：haikuotiangaohe 时间：2021-07-03 09:55:00
请教陈版主一个基本的问题：企业开具银行承兑汇票，确认的其他货币资金（保证金） 500 万元，开具的票据主要用途为用于购买原材料，那么需要确认 500 万元的经营活动现金流流出，假设全年没有其他业务收支，经营活动现金流量净额为-500万元，请问现金流量表附表应如何体现，是在其他列示吗？

回答人：chenyiwei
为购买原材料而开立银行承兑汇票的保证金属于经营性应收项目。在间接法部分中可在“经营性应收项目的减少（减增加）”项目中反映其变动。

提问人：haikuotiangaohe 时间：2021-07-06 15:39:00
想请教下陈老师，为购买原材料而开立银行承兑汇票的保证金我的理解是放在其他，我看之前的帖子说是放在经营性应收项目的减少，问下现金流量表附表的其他都核算哪些内容？

回答人：chenyiwei
为购买原材料而开立银行承兑汇票的保证金的变动，在补充资料中一般是作为经营性应收项目的增减变动处理的。
补充资料（间接法）中的“其他”项目常见的例子有：递延收益的增减变动；专项储备的增减变动；接受现金捐赠；因股份支付确认的资本公积增加；等等。